臺灣高等法院刑事判決
                                   108年度上易字第2232號
上  訴  人  臺灣新竹地方檢察署檢察官
上  訴  人
即  被  告  詹軒騏


選任辯護人  蔡浩適律師
            陳彥汝律師
上列上訴人因被告過失傷害案件，不服臺灣新竹地方法院 107年
度易字第1012號，中華民國108年09月18日第一審判決（起訴案
號：臺灣新竹地方檢察署107年度偵續字第47號），提起上訴，
本院判決如下：
    主  文
原判決撤銷。
詹軒騏犯過失傷害罪，處有期徒刑伍月，如易科罰金，以新臺幣
貳仟元折算壹日。
    事  實
一、詹軒騏於民國106年7月05日晚間10時30分許，在謝易政位於
    新竹縣○○鎮○○路00巷00號住處，持裝有汽油容器準備倒入機
    車油箱時，本應注意汽油為易燃液體，不得靠近火源，否則
    將導致汽油燃燒波及他人，且依當時情形亦無不能注意情事
    ，竟與謝易政嬉鬧、鬥嘴時，謝易政向詹軒騏慫恿稱「敢就
    把火點下去」等語，詹軒騏即拿打火機（未扣案）將裝在容
    器內汽油點燃，致火勢瞬間爆發，詹軒騏於將該容器丟棄時
    ，其內所裝汽油不慎潑至站在附近曾仕宇，致曾仕宇身上著
    火，受有雙腿、雙手、臀部、背部淺2至3度燒傷，占總體表
    面積30％，傷口癒合後仍留有疤痕增生、部分緊縮及12％皮膚
    排汗功能喪失傷害（未達重傷害程度）。
二、案經曾仕宇訴由新竹縣政府警察局新埔分局移送台灣新竹地
    方檢察署檢察官偵查起訴。
    理  由
壹、證據能力之說明：
一、按被告以外之人（包括證人、鑑定人、告訴人、被害人及共
    同被告等）於審判外陳述，雖不符刑事訴訟法第159條之1至
    之4等4條規定，而經當事人於審判程序同意作為證據，法院
    審酌該言詞或書面陳述作成時之情況，認為適當者，亦得為
    證據；當事人、代理人或辯護人於法院調查證據時，知有刑
    事訴訟法第159條第1項不得為證據之情形，而未於言詞辯論
    終結前聲明異議者，視為有前項同意，同法第159條之5定有
    明文。本案下列所引用之被告以外之人於審判外之陳述，因
    檢察官、被告及辯護人於原審準備程序時均表示不爭執其證
    據能力（易字卷30頁），迄至言詞辯論終結前亦未聲明異議
    ，原審因認其作成情形並無不當，經審酌後認為前開審判外
    之陳述得為證據，尚無不合。
二、被告及辯護人雖於本院時主張line對話沒有證據能力云云，
    但查，上開line係對話人溝通後留存之書面紀錄，依其性質
    屬於文書證據，自無傳聞法則之適用，且該等對話人對該內
    容顯示為真實，並無爭執，該形式上真正即堪認定。況且，
    該等對話人於原審法院均經交互詰問在卷，法院依其等證述
    內容之證明力而認定本案事實，自無不合法可言，可見辯護
    人上開主張，尚難採取。 
三、本院以下所引用之非供述證據，均查無事證足認有違背法定
    程序或經偽造、變造所取得等證據排除之情事，復經本院依
    刑事訴訟法第164條、第165條踐行物證、書證之調查程序，
    況公訴人及被告、辯護人對此部分之證據能力亦均不爭執，
    堪認均有證據能力。
貳、實體方面：
一、訊據上訴人即被告（下稱被告）詹軒騏，固坦承於上開時地
    持裝有汽油之容器準備倒入機車油箱時，有與謝易政鬥嘴，
    嗣後裝有汽油容器著火時，其便將該容器丟棄，曾仕宇遭到
    火勢波及，而受前揭傷害之事實，惟矢口否認有何過失傷害
    犯行，於原審時辯稱：其雖然手拿著汽油，但其不知道汽油
    為何會突然著火，且其於將油壺丟棄時，是朝沒有人地方丟
    棄，不知道為何會燒到曾仕宇云云。本院時再辯稱：其沒有
    過失，其沒有點燃汽油，不知為何被害人會受傷云云。  
二、經查：
  ㈠被告於106年7月05日晚間10時30分許，在謝易政上開住處持
    裝有汽油之容器準備倒入機車油箱時，有與謝易政鬥嘴，嗣
    上開容器內汽油著火，被告將容器丟棄時，火勢波及曾仕宇
    ，致曾仕宇受有雙腿、雙手、臀部、背部淺2至3度燒傷，佔
    總體表面積30％，傷口癒合後仍留有疤痕增生、部分緊縮及1
    2％皮膚排汗功能喪失之傷害之事實，業據被告於警詢、偵查
    、原審及本院審理所坦認（他字3292號126頁，偵字11169號
    卷13至17頁、19至21頁，偵續字47號卷25至26頁，原審卷21
    至29頁、76頁、128頁，本院卷62、99頁），核與證人曾仕
    宇、謝易政於警詢、偵查、審理；證人即案發時在場劉逢瑋
    （舊名為劉明政）、謝宜君（為謝易政之子）於偵查、審理
    ；證人即曾仕宇之父曾啟祥於原審時之證述（他字卷125至1
    26頁，偵字卷23至31頁，偵續卷24至26頁，原審卷77至126
    頁、148至164頁、173至184頁）相符，並有國立臺灣大學醫
    學院附設醫院（下稱臺大醫院）總院區診斷證明書、臺大醫
    院新竹分院診斷證明書、長庚醫療財團法人台北長庚紀念醫
    院診斷證明書、臺大醫院107年07月26日、107年12月11日與
    108年3月14日司法機關委託查詢案件回復意見表、劉逢瑋與
    曾仕宇於案發後LINE對話紀錄在卷可稽（他字卷7頁至14頁
    ，偵續卷33頁，原審卷12頁、63頁、194至195頁），此部分
    事實，洵堪認定。
  ㈡被告於案發前確實因與謝易政嬉鬧、鬥嘴，受謝易政慫恿「
    敢就把火點下去」等語，而有以打火機點燃容器內汽油，進
    而於丟棄油壺時，波及曾仕宇之過失行為：
  1.證人曾仕宇於警詢、偵查、原審時證稱：案發當晚，其本來
    要去謝易政家找劉逢瑋聊天，途中剛好遇到謝易政，就順道
    載謝易政回家；回到謝易政住處時，他家外面的鐵皮屋廣場
    有很多朋友，其就去跟他們打招呼，而被告拿油壺裝謝易政
    家的汽油，要去幫他的機車加油時，謝易政與被告有點口角
    ，謝易政跟被告說「沒錢加油，乾脆把摩托車燒掉就好」，
    同時其也從鐵皮屋裡面中間的地方走到鐵皮屋門口的垃圾桶
    旁吐檳榔汁，突然聽到轟一聲，其身上就著火了，因為當時
    其背對被告，所以不清楚是何人點燃汽油，但劉逢瑋當時坐
    在鐵皮屋裡面向外面，以他的位置是可以看得到其吐檳榔汁
    及被告加油的情況；案發後劉逢瑋在LINE裡面跟其說「老詹
    （即被告）跟季軍（即謝宜君）他老爸（即謝易政）不是很
    愛鬥嘴嗎？」、「季軍的老爸應該是講說火給他點下去啊是
    跟老詹講啦」、「當時老詹用大的量杯裝了一公升的汽油」
    、「季軍老爸就跟當時拿著汽油的老詹慫恿說敢就點火下去
    」、「幹…，他還真拿打火機給他點下去」、「一著火就是
    你聽到崩的聲音他看汽油著火一甩好像就甩到你的樣子」（
    對話紀錄如原審卷191頁、第194頁），意思即係被告拿打火
    機點燃汽油波及到伊，伊身上著火後，還聽到有人以客家話
    說「吃這麼大了，不知道汽油不能點火嗎」；伊遭火燒傷的
    地點，就是偵字卷61頁下方照片的粉紅色塑膠椅附近，被告
    機車則停在旁邊的標示處，車頭垂直朝向鐵皮屋裡面，被告
    在機車的左邊，就是汽油著火時，伊與被告中間隔著被告的
    機車等語（他字卷125頁背面，偵字卷30頁，偵續卷第24頁
    ，原審卷78至90頁），佐以曾仕宇與劉逢瑋之LINE對話紀錄
    中，除前已敘及部分外，劉逢瑋尚對曾仕宇稱「這些事這邊
    講就好了，我也是從頭看到尾的啦」、「嘆…，老詹也真的
    奇怪別人在講還真的點火」、「把你身上的火滅了，換季軍
    火就起來了」、「他大幹屌（應係幹譙之誤）老詹」、「怒
    火起來了」等語（原審卷194至195頁）。
  2.證人謝宜君於原審時證述：火熄滅後其確實有罵被告，說你
    們為什麼會玩到曾仕宇著火等語（原審卷160頁），核與證
    人曾仕宇前稱以劉逢瑋所在位置，可以看見案發經過情形，
    與伊去吐檳榔汁時，有聽到謝易政跟被告說「把摩托車燒掉
    」，及伊身上著火後，聽到有人以客家話說「吃這麼大了，
    不知道汽油不能點火嗎」等語情節相符，足見證人曾仕宇所
    言，並非無稽。而被告於106 年10月28日警詢時即供承其確
    實有向曾仕宇家人說過火是其點的等語（偵字卷19頁），惟
    辯稱係其不想連累他人才會這樣說云云，然證人曾啟祥於審
    理時結證：案發後翌日，被告、劉逢瑋和曾仕宇的朋友呂紹
    煜有到家中，被告一進來就說「阿叔，不好意思，是我點火
    燒到你兒子的」等語（原審卷175至176頁），另查卷內有被
    告親簽陳述書，其上記載略以：被告因與謝易政嬉鬧，引發
    汽油著火，導致曾仕宇受傷，故至曾啟祥家中討論曾仕宇醫
    療、復健費用之賠償等語，簽署時間為案發後翌日106年7月
    6日（即證人曾啟祥上稱被告向其坦承「阿叔，不好意思，
    是我點火燒到你兒子的」之當日），其上之連帶保證人為謝
    易政，見證人包括劉逢瑋、曾啟祥、呂紹煜，均經其等簽名
    、捺印（他字卷05頁），證人曾啟祥於審理證稱：簽陳述書
    時，主要是其和被告在談，被告講說火是其點的，曾仕宇後
    續的醫藥費賠償問題他會負責，跟別人沒有關係，談好之後
    ，其女兒再當場把陳述書用電腦繕打、列印出來，被告於確
    認過內容後簽名、蓋章在上面，然後其、劉逢瑋、呂紹煜再
    簽名當見證人等語（原審卷176至178頁、182頁），證人呂
    紹煜審理時亦結證：被告在與曾啟祥談論的過程中，並未遭
    到暴力、脅迫，其雖沒仔細聽內容，但確實有人提到「聊天
    」、「嬉鬧」、「拌嘴」等語（原審卷169至171頁），益見
    被告確係因與謝易政嬉鬧，受謝易政慫恿，而持打火機點燃
    容器內汽油，並於將著火之容器丟棄時，不慎波及曾仕宇之
    事實。被告於原審準備程序時辯稱：其不知道陳述書記載什
    麼內容就簽名了云云（原審卷24頁），但被告當天既係特地
    至曾啟祥家中談論案發經過及賠償之事，豈有不知所以，即
    在陳述書上簽名蓋印之理？被告上開所辯及嗣於本院空否認
    有過失情節，核係卸責之詞。
  3.被告另辯稱其係把著火之油壺朝沒人的地方丟棄，不知為何
    會燒到曾仕宇云云，但曾仕宇遭火勢波及已堪認定如上，顯
    是被告不夠注意曾仕宇當時所站位置及丟棄油壺方式，方會
    致燃燒之汽油噴濺使曾仕宇受傷，仍無解於被告過失責任之
    成立。證人劉逢瑋於偵查、審理時雖證述：案發時其是坐在
    鐵皮屋裡面，背對門外跟謝宜君聊天，謝宜君才係面對門口
    的方向，所以其看不到油壺如何著火，著火之前也沒聽到被
    告與謝易政嬉鬧或爭執，之後聽到砰一聲，應該就是點火下
    去的聲音，往後翻看就看到曾仕宇被火燒到了；LINE的對話
    紀錄是其跟曾仕宇的對話沒錯，但只是當時大家都這樣傳，
    說謝易政有講「敢就把火點下去」，然後被告就拿打火機點
    火，所以其才會跟曾仕宇這樣說，其自己是沒有親眼見到或
    聽到這樣的狀況云云（偵續卷24至25頁，原審卷107至112頁
    、118至119頁）。惟此部分證詞除與證人曾仕宇前揭結證：
    以劉逢瑋所在位置，是可以看得到其吐檳榔汁及被告加油的
    情況有悖外（原審卷87頁），劉逢瑋在LINE中更是明確提到
    「這些事這邊講就好了，我也是從頭看到尾的啦」（原審卷
    195頁），除表示自己確實有親眼目擊案發情形外，並要求
    曾仕宇勿將此事張揚，則劉逢瑋於審理時出庭作證，當有不
    願將糾紛訴諸公堂之動機。
  4.況證人曾啟祥於原審時證稱：案發當晚，謝易政的兩個兒子
    、劉逢瑋、被告和幾個不認識的人載其到醫院，其在家裡有
    問劉逢瑋到底發生什麼事情，劉逢瑋當下有說「救人要緊，
    等一下再告訴其」等語（原審卷174 頁），益徵劉逢瑋對於
    曾仕宇究竟係為何受傷之緣由，知之甚稔。再以審理時經檢
    察官詰問劉逢瑋於曾啟祥家中簽陳述書當天，在場人是在講
    什麼事時，證人劉逢瑋一開始係答稱：就是在講賠償還是曾
    仕宇的傷勢怎麼樣吧，其不知道誰要賠償誰，在談什麼其不
    是很清楚云云（原審卷113至114頁），檢察官再問其在陳述
    書上見證人欄位簽名，有看單子寫什麼嗎、所以是誰要賠償
    誰等語後，證人劉逢瑋方應稱：誰要賠誰，那是看你們法官
    判下來的原因啊，誰賠誰，就是被告要賠曾仕宇啊等語（原
    審卷114至115頁），更見劉逢瑋確實想迴護被告，連被告曾
    答應負起賠償責任一事都不願意多說，則上開於偵查、審理
    時所為未親眼見聞案發經過之證詞，當不足採信。
  5.證人謝宜君於審理時雖證稱：案發前劉逢瑋是坐在鐵皮屋裡
    面背對鐵門，發生事情的當下，其剛好也是背對的；寫陳述
    書的時候其有在場，被告並沒說火是他點的，只說是他用到
    的云云（原審卷148頁、158頁、162頁），惟除與證人劉逢
    瑋於審理時證述謝宜君可看到案發情形等語（原審卷108 頁
    ）不符外，亦與證人曾仕宇所證及劉逢瑋在LINE中自陳「自
    己有從頭看到尾」等語齟齬，復被告於警詢時即已坦承其確
    實有向曾仕宇家人提及火係其點的等語（偵字卷19頁），業
    如前述，已見謝宜君或為袒護被告或為袒護謝易政，欲使本
    案缺乏直接目擊證人之證詞，所述顯有瑕疵可指，自難作為
    對被告有利之認定。
  6.證人謝易政於警詢、偵查、審理時證述：案發前其坐在鐵皮
    屋裡面，只跟被告說加那一點點油怎麼回家，之後就入屋內
    做事，什麼事也沒說，但於剛好經過被告和曾仕宇時不知道
    為什麼火就著起來了；現場雖然有監視器，但監視器鏡頭和
    主機早於案發前就壞掉了云云（他字卷125至126頁，偵字卷
    24至27頁，原審卷91至104頁），惟證人劉逢瑋原審時結證
    ：其有在謝易政家裡看過案發時現場監視器錄影的內容，畫
    面係顯示其是坐著跟別人聊天，然後看到被告拿著油壺，跟
    謝易政講了幾句話後，突然油壺就著火了，著火後畫面很亮
    ，看不到其他內容，後來不知道怎樣所以警察調不到畫面，
    聽說被覆蓋了等語（原審卷125至126頁），證人謝宜君於審
    理時亦證稱：案發現場的監視錄影畫面其有看過，其看到著
    火前被告與謝易政在聊天，距離大約1至2公尺，謝易政坐著
    ，被告站著，然後被告手拿著的油壺著火，曾仕宇在地上翻
    滾，其就從鐵皮屋裡面衝出來救火等語（原審卷151至153頁
    ），明確表示案發時謝易政家中之監視器錄影設備功能是正
    常運作的，除見謝易政對案情有所隱瞞，有湮滅證據之嫌疑
    外，著火前被告既持油壺與謝易政說話，被告、謝易政豈有
    不知為何油壺會燃燒之理？二人所陳顯避重就輕。
  7.再謝易政為成年人，既在卷附陳述書上「連帶保證人」欄位
    簽名（他字卷05頁），於審理時竟稱：別人拿給其簽名其就
    簽名，因為當時已經沒有位置簽名了，曾仕宇的姐姐和前女
    友就要其簽連帶保證人的位置，其簽名前並沒有看陳述書的
    內容云云（原審卷96至98頁、104頁），意圖推諉賠償責任
    甚明。甚者，證人謝宜君於審理時結證：曾仕宇身上的火滅
    了以後，其確實有罵被告，說「你們」為什麼會玩到曾仕宇
    著火等語（原審卷160頁），既稱「你們」，輔以曾仕宇上
    揭證詞及劉逢瑋LINE所示內容，顯然係指因被告與謝易政嬉
    鬧，謝易政慫恿被告點火，方致本起事故發生。從而，被告
    本應注意汽油為易燃液體，不得引火點燃，否則極可能引爆
    造成人員受傷，依當時情形亦無不能注意之情事，竟因與謝
    易政嬉鬧，持打火機點燃汽油，於將著火之油壺丟棄時，又
    不慎波及站在附近之曾仕宇，而致曾仕宇受有前揭傷勢，就
    本起事故，當應負起過失責任，至為明灼。
三、被害人曾仕宇所受傷勢未達重傷害之程度：
  ㈠按刑法第10條第4項第6款所謂其他於身體或健康有重大不治
    或難治之重傷害，係指傷害重大，且不能治療或難以治療者
    而言，故傷害雖屬不治或難治，如於人之身體或健康無重大
    影響者，仍非本款所稱之重傷（最高法院89年台上字第6733
    號、82年度台上字第3422號判決）。
  ㈡曾仕宇所受雙腿、雙手、臀部、背部淺2至3度燒傷，占總體
    表面積30％，經治療後仍留有疤痕增生、部分緊縮及12％皮膚
    排汗功能喪失之傷害，排汗功能喪失會使曾仕宇不適合在高
    溫環境下工作，遺留疤痕則無法完全治療，會癢、會痛及影
    響睡眠、日常生活，有臺大醫院司法機關委託查詢案件回復
    意見表在卷可參（原審卷12、63頁），曾仕宇於審理時亦表
    示：受傷部位無法像正常人一樣靈活，而且會怕熱、無法久
    站，晚上需要安眠藥才能入睡等語（原審卷27至28頁），可
    見曾仕宇本案所受傷勢確實造成伊往後生活困擾，且無法恢
    復至未受傷前之狀況，然未至重傷程度，亦甚明確。
  ㈢臺大醫院覆函陳稱曾仕宇燒傷後疤痕尚不致於嚴重影響活動
    等語（原審卷63頁），則曾仕宇雖然因排汗功能喪失12％，
    無法在高溫環境下工作，然曾仕宇仍可從事其他職業，曾啟
    祥審理時也表示曾仕宇現在自己開手機店，雖然手比較不靈
    活，但能修的還是自己修，不能修的才外包給別人做等語（
    原審卷182頁至183頁），堪認曾仕宇本案所受傷害，於伊身
    體或健康尚無重大之影響，揆諸前開說明，難認該當於刑法
    重傷之定義。綜上，被告本案因過失而致曾仕宇受有前開傷
    勢，事證明確，應依法論科。
四、論罪科刑：
  ㈠按行為後法律有變更者，適用行為時法律。但行為後之法律
    有利於行為人者，適用最有利於行為人法律，刑法第2條第1
    項定有明文。被告行為後，刑法第284條108年05月29日修正
    公布，並自同月31日生效。修正前刑法第284條原規定：「
    （第1項）因過失傷害人者，處6月以下有期徒刑、拘役或50
    0元以下罰金，致重傷者，處1年以下有期徒刑、拘役或500
    元以下罰金。（第2項）從事業務之人，因業務上之過失傷
    害人者，處1年以下有期徒刑、拘役或1千元以下罰金，致重
    傷者，處3年以下有期徒刑、拘役或2千元以下罰金」；修正
    後則規定：「因過失傷害人者，處01年以下有期徒刑、拘役
    或10萬元以下罰金；致重傷者，處03年以下有期徒刑、拘役
    或30萬元以下罰金」，修正後刪除業務過失傷害罪處罰，並
    提高普通過失傷害罪之法定刑，比較修正前、後規定，修正
    後規定顯然較不利於被告，是依刑法第2條第1項前段規定，
    應適用行為時刑法第284條第1項前段規定予以論處。
  ㈡核被告所為，係犯修正前刑法第284條第1項前段過失傷害罪
    。公訴意旨認曾仕宇已達重傷害程度，而認被告犯同條項後
    段過失致重傷害罪等語，尚嫌無憑，已如前述，惟起訴之基
    本社會事實同一，法院依法變更起訴法條審理。原審審理結
    果，認被告罪證明確，予以論科，固非無見。但按：
  1.刑事審判旨在實現刑罰權分配正義，故法院對有罪被告科刑
    ，應符合罪刑相當原則，使輕重得宜，罰當其罪，以契合社
    會法律感情，此所以刑法第57條明定科刑時應審酌一切情狀
    ，尤應注意該條所列10款事項以為科刑輕重之標準，俾使法
    院就個案量刑，能斟酌至當。「量刑輕重係屬事實審法院得
    依職權自由裁量事項，苟已斟酌刑法第57條各款所列情狀而
    未逾越法定刑度，不得遽指為違法」（最高法院98年台上字
    5002號判決）。
  2.本件被告行為，依上說明固構成上開犯罪，但查，被告行為
    係過失犯，之前亦無不法前科，本件過失情節亦非卑劣，於
    本院時亦有和解意願，則原判決雖有說明量刑依憑，但並無
    特別加重事由竟量處法定刑最重之有期徒刑六月，即有失入
    之嫌，與罪責相當原則有背，顯有違誤。被告提起上訴否認
    有過失，依上說明，難認可採，但主張原判決量刑不當，非
    無理由。檢察官提起上訴主張構成重傷害，但與醫院之覆函
    未符，於本院時並未再請求函查或鑑定，自難認可採。但原
    判決既有上開可議，即屬無可維持，應由本院撤銷改判。
  ㈢本院依行為人責任為基礎，審酌被告因與謝易政嬉鬧鬥嘴，
    而以打火機點燃汽油，波及曾仕宇，使曾仕宇無辜受有上開
    傷勢，雖未達重傷程度，然仍屬嚴重傷害，犯後否認犯行，
    更未曾誠心向曾仕宇表達歉意（原審卷229至230頁），即便
    至曾啟祥家中簽署陳述書表達願意擔負賠償責任之意，迄至
    審理時猶辯稱自己連看都沒看就簽名了云云，足見犯後態度
    不佳，難以輕縱，兼衡被告除本案之外別無其他刑案紀錄，
    素行良好，有臺灣高等法院被告前案紀錄表附卷可據，及其
    生活狀況、智識程度等一切情狀，量處被告有期徒刑五月，
    並諭知易科罰金之折算標準，以示懲儆。又被告持以點火之
    打火機，並未扣案，除無證據證明為被告所有之物外，縱為
    被告所有之物，衡其價值低微，不論是否沒收或追徵，均無
    妨被告罪責、刑罰預防目的之評價，既欠缺刑法上重要性，
    為避免開啟助益甚微之沒收或追徵程序，過度耗費訴訟資源
    而無助於目的之達成，本於比例原則，就此不予另行宣告沒
    收或追徵，併予敘明。
據上論斷，應依刑事訴訟法第369條第1項前段、第364條、第299
條第1項前段，刑法第2條第1項、第41條第1項，修正前刑法第28
4條第1項前段，刑法施行法第1條之1，判決如主文。
本案經檢察官林李嘉提起公訴，檢察官鄭堤升到庭執行職務
中　　華　　民　　國　　109 　年　　1 　　月　　7 　　日
                  刑事第十三庭  審判長法　官  王國棟
                                      法　官  許永煌
                                      法　官  蔡聰明
以上正本證明與原本無異。
不得上訴。
                                      書記官  游秀珠
中　　華　　民　　國　　109 　年　　1 　　月　　7 　　日
附錄：本案論罪科刑法條全文　　　　　　　　　　　　　　　
修正前刑法第284條：
因過失傷害人者，處6月以下有期徒刑、拘役或5百元以下罰金，
致重傷者，處1年以下有期徒刑、拘役或5百元以下罰金。
從事業務之人，因業務上之過失傷害人者，處1年以下有期徒刑
、拘役或1千元以下罰金，致重傷者，處3年以下有期徒刑、拘役
或2千元以下罰金。